【裁判字號】    97,消債更,52
【裁判日期】    980219
【裁判案由】    聲請更生程序
【裁判全文】
臺灣彰化地方法院民事裁定  97年度消債更字第52號
聲  請  人  甲○○
                        號
上列當事人因消費者債務清理事件，聲請保全處分，本院裁定如
下：
    主  文
聲請駁回。
    理  由
一、按法院就更生之聲請為裁定前，得因利害關係人之聲請或依
    職權，以裁定為停止對於債務人財產強制執行程序之保全處
    分；復按更生不影響有擔保或有優先權之債權人之權利，消
    費者債務清理條例第19條第1 項第3 款及第68條前段分別定
    有明文。而前開條款所稱保全處分，係基於維持債權人間之
    公平受償，使債務人有重建更生之機會，以債權人為對象，
    限制其聲請強制執行所為之保全。是法院就更生之聲請為裁
    定前，自應依債務人之財產狀況，就保全處分對債務人更生
    目的達成之促進，及保全處分實施就相關利害關係所生影響
    ，兼顧債權人權益，避免債務人惡意利用保全處分，阻礙債
    權人行使權利，或作為延期償付手段之可能性，綜合比較斟
    酌，決定有無以裁定為保全處分之必要。
二、本件聲請意旨略以：聲請人既依消費者債務清理條例之規定
    聲請更生，若仍允許聲請後繼續強制執行，勢必對其他債權
    人不公，且對於本人之工作及生活造成困擾，故狀請本院裁
    定停止本院97年度執字第20272號強制執行事件之程序。
三、經查：聲請人主張其所有坐落彰化縣芳苑鄉○○○段第608-
    24地號之土地、及坐落前開土地上建號落彰化縣芳苑鄉○○
    ○段第461 建號之房屋（門牌號碼為彰化縣芳苑鄉○○路○
    ○段543 巷38號）及其之增建部分即彰化縣芳苑鄉○○○段
    738 建號等不動產（下稱系爭房、地）經有擔保債權人慶豐
    商業銀行股份有限公司（下稱慶豐銀行）向本院聲請強制執
    行乙節，業據本院調取97年度執字第20272 號執行卷宗查明
    屬實。然查，債務人所負債務總額為新台幣（下同）3,506,
    449 元，其中保證責任彰化縣鹿港信用合作社（下稱鹿港信
    用社）及慶豐銀行之有擔保債權，其金額分別為1,433, 000
    元及106,870 元，此有財團法人金融聯合徵信中心債務清理
    條例前置協商專用債權人清冊、彰化縣地方稅務局全國財產
    稅總歸戶財產查詢清單及系爭房、地之土地登記謄本在卷可
    稽。復查，系爭房、地業經本院執行處於民國97年9 月19日
    發函委託昊全不動產估價師事務所鑑價，鑑價結果為1,886,
    000 元，此有該不動產估價事務所估價報告書在卷可稽。是
    以，依消費者債務清理條例第68條前段之規定，上開銀行本
    得於更生程序外行使其債權，已如前述，則縱經執行法院拍
    賣換價，其賣得價金於清償鹿港信用社及慶豐銀行之有擔保
    債權後，應無餘額。從而，上述執行程序之進行與否，既於
    維持全體無擔保或無優先權之債權人間公平受償目的無影響
    ，揆諸上開說明，本件保全處分之聲請，即無准許之必要。
四、綜上，本件債務人所為保全處分之聲請，於法即有未合，應
    予駁回，爰裁定如主文。
中    華    民    國    98    年    2     月    19    日
                    民事第二庭    法      官  李言孫
以上正本係照原本作成。
如對本裁定抗告，須於裁定送達後10日內向本院提出抗告狀。
中    華    民    國    98    年    2     月    19    日
                                書記官  施惠


司法院資訊處製作；財團法人民間司法改革基金會備份。
